【裁判字號】    89,苗簡,210
【裁判日期】    890531
【裁判案由】    執行異議之訴
【裁判全文】
臺灣苗栗地方法院民事簡易判決                    八十九年度苗簡字第二一○號
    原      告  龍聖交通股份有限公司
    法定代理人  黃添福
    被      告  台北市政府
    法定代理人  馬英九
右當事人間執行異議之訴事件，本院判決如左：
    主      文
原告之訴駁回。
訴訟費用由原告負擔。
    事      實
甲、原告方面：
  一、聲明：鈞院八十八年度執全字第五三三六號強制執行程序應予撤銷。
  二、陳述：被告請求繳納行政罰鍰一案，業經確定，並聲請強制執行，但本件被告
      取得執行名義，無非以原告信託靠行車主楊兆雄駕駛其所有之ＨＰ─六六七號
      營業大貨車違規所為之處分，惟本件行為人楊兆雄係以其所有之ＨＰ─六六七
      號營業大貨車信託靠行原告，依信託關係而言，原告僅代為服經營管理勞務，
      營業收入悉歸楊兆雄所有，故實質上楊兆雄為資方，並非原告所雇用，原告僅
      居管理人地位。是以該行政罰自應由行為人楊兆雄承受，原告並非實際債務人
      ，為此提出債務人異議之訴。
  三、證據：未提出任何證據。
乙、被告方面：
  一、聲明：原告之訴駁回。
  二、陳述：
  （一）查原告所有之車號○六四─二一七一號營業大貨車於八十年九月份違反水利
        法，取締時駕駛員不聽制止並駕車逃逸，經被告所屬工務局養護工程處河巡
        員當場抄錄車號存證，並向北區監理單位查詢該車係屬原告所有，被告乃依
        法裁處行政罰鍰新臺幣五萬四千元。行政罰鍰裁決書末端業依水利法施行細
        則第一百八十條規定記載「如不服裁定，得於裁決書送達之次日起三十日內
        ，依法提起訴願」字樣，該裁決書及書函並業以雙掛號寄交原告查收無誤。
        原告於接獲通知並未依法提起訴願，故本件罰鍰之行政處分業已確定。
  （二）原告所主張之事由，並非於執行名義成立後發生，與強制執行法第十四條第
        一項之要件不符，原告應不得提起債務人異議之訴。
  （三）綜上所述，本案之取締告發並予以裁處之行政程序並無遲誤，原告之訴顯無
        理由。
  三、證據：未提出任何證據。
丙、本院依職權調閱本院八十八年度執字第五三三六號執行卷宗。
    理    由
一、原告之訴，依其所訴之事實，在法律上顯無理由者，法院得不經言詞辯論，逕以
    判決駁回之，民事訴訟法第二百四十九條第二項定有明文。
二、原告起訴請求撤銷本院八十八年度執全字第五三三六號強制執行程序，其理由係
    以違規之行為人楊兆雄係「靠行」之車主，該罰鍰應由楊兆雄負擔云云。惟本院
    依職權調閱本院八十八年度執字第五三三六號執行卷宗審閱結果，該執行事件之
    執行名義為臺北市政府八十一年四月九日八一府工養字第八一○二三○三六號行
    政罰鍰裁決書，該裁決書最末亦有記載「如不服裁定，得於裁決書送達之次日起
    三十日內，依法提起訴願」字樣，而被告臺北市政府亦已於上開執行案件中提出
    已將該裁決書以雙掛號寄交原告之送達回執，上載原告收受日期為八十一年四月
    十一日，故被告辯稱本件罰鍰之行政處分業已確定一節，應堪採信。原告起訴意
    旨並非以該等罰鍰業已繳交清償等債務消滅事由置辯，而係以行為人非被告云云
    ，指摘原行政處分不當，然上開行政處分既已確定，民事法院並無撤銷或變更之
    權限，無從將該行政處分加以撤銷或變更，從而亦無從進一步將執行程序撤銷。
    原告執此提起債務人異議之訴，在法律上自係顯無理由，揆諸前項說明，不經言
    詞辯論，逕以判決駁回。
三、結論：原告之訴為無理由，依民事訴訟法第四百三十六條第二項、第二百四十九
    條第二項、第七十八條，判決如主文。
中      華      民      國    八十九    年      五      月    三十一    日
                                  臺灣苗栗地方法院苗栗簡易庭
~B法      官  林念祖
右為正本係照原本作成。
如對本判決上訴，須於本判決送達後二十日內向本院提出上訴狀（須按他造當事人之
人數附繕本，並繳納上訴費用新臺幣捌佰壹拾玖元，另附三十四元郵票十份）。
~B法院書記官  邱鴻志
中      華      民      國    八十九    年      五      月    三十一    日


司法院資訊處製作；財團法人民間司法改革基金會備份。
